臺灣新北地方法院板橋簡易庭民事判決
110年度板簡字第2657號
原      告  楊尚融  
訴訟代理人  沈曉志  
被      告  謝倫華  

訴訟代理人  黃山益  
上列當事人間請求侵權行為損害賠償事件，原告提起刑事附帶民
事訴訟（110年度審交附民字第349號），經刑事庭裁定移送審理
，於民國111年1月19日言詞辯論終結，本院判決如下：
    主      文
被告應給付原告新臺幣壹拾玖萬捌仟玖佰伍拾元，及自民國一百
一十年五月二十日起至清償日止，按年息百分之五計算之利息。
原告其餘之訴及假執行之聲請均駁回。
本判決原告勝訴部分得假執行。
    事實及理由
一、原告起訴主張：
（一）民國109年3月13日21時10分許，被告駕駛車牌000-0000號
      營業小貨車，沿新北市永和區環河西路2段中間車道由東
      往西方向行駛，行經新北市○○區○○○路0段000號對面時，
      因變換車道未讓直行車先行，貿然變換車道靠右行駛，適
      時原告騎乘車號000-0000重型機車行經該處，見狀閃避不
      及因而摔車倒地，受有下顎撕裂傷4公分、前胸、雙側膝
      蓋及手部多處擦挫傷，機車亦遭毀損。全案業由臺灣新北
      地方法院110年度審交易字第335號審理在案，原告受有前
      開損害爰請求被告賠償下列金額：
　　　⑴醫療費用新臺幣（下同）67,905元。
　　　⑵交通費3,065元。
　　　⑶工作損失53,550元
　　　⑷車輛修理費14,430元（已計算折舊）
　　　⑸精神慰撫金81,050元，總計220,000元。
　　　為此，爰依侵權行為損害賠償之法律關係提起本訴。並聲
      明被告應給付原告220,000元，及自刑事附帶民事起訴狀
      繕本送達翌日起至清償日止，按年息百分之5計算之利息
      。
（二）對被告抗辯之陳述：有附上名悅時尚診所之診斷證明書，
      確實因為疤痕需要美容醫療，又原告職業是演藝人員傷疤
      明顯，又不能化妝，所以不能接通告，機車修理費用部分
      因為是比較貴的車型才比較貴。
二、被告則以：對於醫療費用其中美容部分48,000元爭執，因診
    斷證明書並沒有載明需要美容，工作損失部分認為僅能請求
    10日，機車修理費認為工資1萬元過高，精神慰撫金過高，
    其餘部分不爭執等語置辯，並聲明：原告之訴駁回。
三、原告主張本件侵權行為等事實，業據提出衛生福利部雙和醫
    院、龍昌診所、名悅時尚診所診斷證明書暨醫療費用收據、
    計程車乘車證明、請假證明、永富機車行收據、維基百科網
    頁截圖等件影本為證，被告前開犯行業經本院以110年審交
    易字第335號刑事判決判處「謝倫華犯過失傷害罪，處拘役
    伍拾伍日，如易科罰金，以新臺幣壹仟元折算壹日。」確定
    在案，有本院110年度審交易字第335號刑事判決附卷可稽。
    是被告對本件車禍事故之發生，具有過失甚明，原告主張被
    告應就本件事故負損害賠償責任，自屬有據。是本件所應審
    酌者為原告得請求被告賠償之金額為何？
四、按「因故意或過失，不法侵害他人之權利者，負損害賠償責
    任」、「汽車、機車或其他非依軌道行駛之動力車輛，在使
    用中加損害於他人者，駕駛人應賠償因此所生之損害。但於
    防止損害之發生，已盡相當之注意者，不在此限。」、「不
    法侵害他人之身體或健康者，對於被害人因此喪失或減少勞
    動能力或增加生活上之需要時，應負損害賠償責任。」、「
    不法侵害他人之身體、健康、名譽、自由、信用、隱私、貞
    操，或不法侵害其他人格法益而情節重大者，被害人雖非財
    產上之損害，亦得請求賠償相當之金額」，民法第184條第1
    項前段、第191條之2、第193條第1項、第195條第1項分別定
    有明文。本件被告對原告有侵權行為，已如前述，被告自應
    負損害賠償責任，縱非財產上損害，原告亦得請求賠償相當
    之金額。茲就原告據以請求被告賠償之項目及金額逐項審酌
    如下：
  ⒈醫療費用：原告主張因受傷支出醫療費用67,905元乙節，業
    據其提出前揭診斷證明暨醫療費用收據等件影本為證，經核
    與原告所受傷勢之治療相符相當，被告雖爭執其中美容醫療
    45,000元並非必要之治療，惟查名悅時尚診所診斷證明書醫
    師囑言：「病患於民國110年12月10日至本院就醫，接受下
    頜疤痕類固醇注射治療，以及雙側膝蓋雷射治療……」治療部
    位與原告所受傷勢部位一致，是原告請求被告賠償醫療費用
    67,905元，自屬有據。
  ⒉工作損失：原告主張因受傷請假2.25個月，並以基本工資計
    算共損失53,550元，被告雖辯稱應僅需休養10日，惟查衛生
    福利部雙和醫院診斷證明醫師囑言：「病人於109年3月13日
    至急診就診，接受縫合手術……109年3月24日接受清創手術」
    ；龍昌診所於109年5月14日開立之診斷證明書醫師囑言：「
    已在本所門診共計23次」，可見原告於109年5月間仍需定期
    換藥，衡酌原告為演藝人員之工作性質及受有下巴撕裂傷之
    受傷部位，本院認原告請假2.25個月尚屬合理，並以基本工
    資計算其薪資為23,800共計53,550元（計算式：23,800×2.2
    5），應認可採。
  ⒊交通費用：原告主張因本件事故而支出交通往返費用3,065元
    ，業據提出交通費支出列表為證，復為被告所不爭執，故此
    部分請求應予准許。
  ⒋機車修理費用：按不法毀損他人之物者，被害人得請求賠償
    其物因毀損所減少之價額；而負損害賠償責任者，除法律另
    有規定或契約另有訂定外，應回復他方損害發生前之原狀，
    且債權人得請求支付回復原狀所必要之費用，以代回復原狀
    ，民法第196條、第213條第1項、第3項分別定有明文。又按
    物被毀損時，被害人除得依民法第196條請求賠償外，並不
    排除民法第213條至第215條之適用，惟民法第196條之規定
    即係第213條之法律另有規定，請求賠償物被毀損所減少之
    價額，得以修復費用為估定之標準，但以必要者為限（如修
    理材料以新品換舊品，應予折舊），最高法院77年5月17日
    民事庭總會決議可資參照。原告主張其支出機車修理費54,3
    00元（零件44,300元、工資10,000元），業據提出永富機車
    行收據為證，經計算折舊後僅請求14,430元，被告雖稱工資
    10,000元過高，惟未提出證據供本院審酌，自難為被告有利
    之認定，是原告此部分主張亦屬有據。
  ⒌精神慰撫金：按非財產上損害之慰撫金數額，究竟若干為適
    當，應斟酌兩造身分、地位及經濟狀況，俾為審判之依據，
    最高法院著有76年臺上字第1908號判例足資參考。原告主張
    因被告之過失傷害，致使原告受有顎撕裂傷4公分、前胸、
    雙側膝蓋及手部多處擦挫傷之傷害，因此身心受創至鉅，請
    求慰撫金81,050元，而原告為高職畢業，車禍發生當時為演
    藝人員，名下無不動產及其他財產；被告為國中畢業，車禍
    發生當時為鐵工。本院審酌被告實際加害情形、原告所受傷
    勢及原告精神上受損害程度等一切情狀，認原告請求被告賠
    償精神慰撫金81,050元，尚屬過高，應核減為60,000元始為
    適當。
  ⒍綜上，本件原告得請求被告賠償之金額為198,950元（計算式
    :67,905元+53,550元+3,065元+14,430元+60,000元=198,950
    元）。
五、從而，原告依侵權行為之法律關係，請求被告應給付原告19
    8,950元，及自刑事附帶民事起訴狀繕本送達翌日即110年5
    月20日起至清償日止，按年息百分之5計算之利息，為有理
    由，應予准許。逾此部分之請求，為無理由，應予駁回。
六、本件係依簡易訴訟程序所為被告敗訴之判決，爰依職權宣告
    假執行，原告敗訴部分，其假執行之聲請已失所附麗，應併
    予駁回。又本件係原告提起刑事附帶民事訴訟，經刑事庭合
    議裁定移送本院民事庭事件，免納裁判費，本件訴訟中亦未
    生其他訴訟費用，故無訴訟費用額確定及諭知負擔，併此敘
    明。
中    華    民    國    111     年    2    月    16   日
                      臺灣新北地方法院板橋簡易庭
                            法  官  呂安樂
以上為正本係照原本作成。
如不服本判決，應於送達後20日內，向本院提出上訴狀並表明上
訴理由，如於本判決宣示後送達前提起上訴者，應於判決送達後
20日內補提上訴理由書（須附繕本）。
中    華    民    國    111     年    2    月    16   日
                            書記官  陳佩瑩